

MARÍA GÓMEZ ROMÁN DATA SCIENTIST

- in https://www.linkedin.com/in/mariagomezroman/
- mariagomezr96@gmail.com
- **2** 630-86-77-66
- 🛈 Málaga | España
- https://github.com/mariagomez96-stack

SOBRE MI

Con una sólida base en analítica web y la comprensión profunda del comportamiento del usuario en entornos digitales, he trascendido hacia el campo de ciencia de datos y la manipulación de datos a gran escala.

Mi transición refleja mi capacidad para llevar mi experiencia en la interpretación de datos web a la resolución de problemas complejos a través del análisis de datos a gran escala, aplicando técnicas avanzadas para extraer información significativa y tomar decisiones estratégicas basadas en datos precisos y detallados.

Dirigí proyectos utilizando Python para crear modelos avanzados que optimizan el análisis y la toma de decisiones mediante la manipulación eficiente de datos, incluyendo técnicas de inteligencia artificial y análisis predictivo.

HABILIDADES BLANDAS

- Trabajo en equipo.
- Compromiso.
- Aprendizaje continuo.
- Alineación constante con los valores y objetivos de la empresa y del equipo.
- Multidisciplinar.
- Trabajar bajo presion.
- Trabajo por proyectos.
- Compañerismo.

IDIOMAS

- Español | Nativo.
- Inglés | Conversacional.

EXPERIENCIA LABORAL

Freelancer

- Estudio científico de animales (Python).
- Recomendador de restaurantes de Madrid y México (IA).
- Modelo predictivo de ratings.
- Análisis exploratorio con Python.
- Desarrollo de lenguaje matemático y estadístico.
- Creación y consulta de bases de datos SQL.
- Visualización con PowerBI, Matplotlib, Seaborn y Plotly.
- Manipulación masiva de datos (PySpark)
- Desarrollo de modelos de Machine Learning y Deep Learning desde 0.
- Previsiones con Series Temporales.

Seo Málaga | Feb 2020 - Feb 2023

- Encargada de la supervisión y análisis de métricas de campañas y páginas web.
- Elaboración de cuadros de mando centrados en objetivos para tomar decisiones informadas.
- PowerBl | Excel | Google Analytics | KPI's y métricas.

Lundy H. Hotel (Inglaterra) | May 2019 - Oct 2019

- Inglés.
- Gestión de reservas, análisis de resultados y clientes de web propia y enlaces externos y gestión de redes.

Seo Málaga | Abr 2018 - Jul 2018

- Prácticas extracurriculares en UMA.
- Primer contacto con la gestión de datos a nivel usuario.

EDUCACIÓN

Hack a Boss 2023

Formación intensiva de Data Science.

"Learning by doing" -> Proyectos por módulo.

Desarrollo de todas las técnicas de ciencia de datos, manipulación de datos a gran escala y desarrollo de modelos de machine learning y redes neuronales.

IEBS Escuela de negocios 2020 - 2021

Máster en Marketing Digital y Analítica web.

Universidad de Málaga 2014 - 2018

Grado en Marketing e Investigación de Mercados.

HABILIDADES TÉCNICAS

Data Science

- Python: lenguaje de programación.
- **SQL**: base de datos.

Librerías

- PySpark: Big data.
- Streamlit: App web.
- Pandas: manipulación de datos.
- Matplotlib | Seaborn | Plotly: visualización de datos.
- TensorFlow | Keras | scikit-learn: IA.
- SciPy: Una biblioteca de Python utilizada para funciones matemáticas y científicas avanzadas.
- **Statsmodels**: análisis estadístico y la modelización de datos.
- **NumPy**: estructuras de datos y funciones para trabajar con matrices multidimensionales de manera eficiente.

Analítica Web y Marketing digital

- Recolección de datos.
- · Métricas clave.
- Optimización (CRO).
- Cuadros de mando.